臺灣高等法院民事裁定　　　　　　　　100年度上易字第223號
上　訴　人　陳永和
訴訟代理人　陳伯宗
　　　　　　黃勝文律師
　　　　　　張逸婷律師
被上　訴人　鄭添壽
訴訟代理人　鄭景煌
　　　　　　梁治律師
上列當事人間拆屋還地事件，本院裁定如下：
    主  文
上訴人應於收受本裁定之日起七日內，補繳第一審裁判費新台幣
貳萬陸仟貳佰壹拾元及第二審裁判費新台幣萬玖仟佰貳拾
元。
    理  由
一按訴訟標的之價額，由法院核定；核定訴訟標的之價額，以起
  訴時之交易價額為準；無交易價額者，以原告就訴訟標的所有
  之利益為準，民事訴訟法第77條之1第1、2項定有明文。次按
  以一訴主張數項標的者，其價額合併計算之，但所主張之數項
  標的互相競合或應為選擇者，其訴訟標的價額，應依其中價額
  最高者定之，同法第77條之2第1項亦定有明文。
二本件上訴人於民國（下同）99年2月23日起訴，先位聲明請求
  被上訴人應將坐落臺北縣坪林鄉○○段水柳腳小段151地號土
  地（下稱系爭土地）上如原判決附圖所示Ａ、Ｂ、Ｃ地上物拆
  除，並將系爭土地返還予上訴人，及自98年1月26日起至返還
  系爭土地之日止，按月給付上訴人新臺幣（下同）3萬元，備
  位聲明請求被上訴人承租系爭土地之租金應自99年3月10日起
  調整為每月3萬元。原審判決被上訴人承租系爭土地之租金，
  應自99年3月10日起調整為每年24萬元，並駁回上訴人其餘之
  訴，上訴人提起上訴，先位聲明求為：(一)原判決廢棄；(二)被上
  訴人應將原判決附圖所示Ａ、Ｂ、Ｃ地上物拆除，並將系爭土
  地返還予上訴人，及自98年1月26日起至返還系爭土地之日止
  ，按月給付上訴人3萬元，備位聲明求為：(一)原判決關於駁回
  上訴人下開第(二)項之訴部分廢棄；(二)被上訴人承租系爭土地之
  年租金應自99年3月10日起再增加12萬元（見本院卷48頁）。
  關於上訴部分之訴訟標的價額之核定，說明如下：
(一)本件先位上訴，關於拆屋還地部分之訴訟標的價額，應按系爭
  土地於起訴日之交易價額定之，依原審囑託環球不動產估價師
  事務所鑑定交易價額為2,962,080元，有該事務所提出之鑑定
  報告書可稽（店簡卷第96頁）。又上訴人請求返還被上訴人占
  有系爭土地之不當得利部分，係以拆屋還地訴訟附帶請求其損
  害賠償，依民事訴訟法第77條之2第2項規定，不併算其價額。
  故本件先位上訴之訴訟標的價額核定為2,962,080元。
(二)本件備位上訴，係因定期給付涉訟，且上訴人主張之權利存續
  期間未確定，亦無法推定其存續期間，依民事訴訟法第77條之
  10規定，以十年計算，故本件備位上訴之訴訟標的價額核定為
  1,200,000元。
(三)本件先、備位訴訟標的互相排斥，爰依民事訴訟法第77條之2
  第1項規定，依其中價額最高者，即2,962,080元定本件訴訟標
  的價額。
三綜上，本件上訴之訴訟標的價額核定為2,962,080元，應徵第
  一、二審裁判費依序為30,403元、45,605元，上訴人僅分別繳
  納4,190元、6,285元（店簡卷第2頁反面；本院卷第7頁反面）
  ，尚有26,213元、39,320元未據上訴人繳納。爰以本裁定限命
  上訴人於收受本裁定之日起7日內，如數逕向本院補繳，逾期
  未繳納，即駁回其上訴。
中    華    民    國   100    年    3     月    22    日
                  民事第四庭
                        審判長法  官  張劍男
                              法  官  彭昭芬
                              法  官  翁昭蓉
正本係照原本作成。
補繳裁判費部分不得抗告。
核定訴訟標的價額部分如不服本裁定，應於收受送達後10日內向
本院提出抗告狀，並應繳納抗告費新台幣１千元。
中    華    民    國   100    年    3     月    23    日
                              書記官  張淑芬